# 关于投资公司对外投资的问题？

提问人：ccq841 时间：2013-05-06 20:07:24
笔者在对一些小型 的投资公司审计中发现，对本公司对其他公司的投资（一般占到50%甚至100%），企业会计往往不作任何处理。
而我们在审计过程中，取得被投资公司的财务资料比较困难，且被投资公司往往不一定做过审计，造成我们对长期股权投资这一块做审计调整比较困难。请问是否可以直接发表保留意见？

回答人：chenyiwei
根据不同情况具体分析。在某些情况下无法取得被投资企业财务资料确实可能表明是不具有实际控制权的迹象，但在另一些情况下只是说明被投资单位基础工作水平较差。后一种情况下就不能将其简单地排除出合并范围，而是可能需就审计范围受限制的问题发表恰当的非无保留意见。